【裁判字號】    98,上訴,656
【裁判日期】    980218
【裁判案由】    毒品危害防制條例
【裁判全文】
臺灣高等法院刑事判決                 98年度上訴字第656號
上  訴  人
即  被  告  甲○○
上列上訴人因違反毒品危害防制條例案件，不服臺灣板橋地方法
院97年度訴字第4219號中華民國97年11月20日第一審判決（起訴
案號：臺灣板橋地方法院檢察署97年度毒偵字第6638號），提起
上訴，本院判決如下：
    主  文
上訴駁回。
    理  由
一、按不服地方法院之第一審判決而上訴者，應向管轄第二審之
    高等法院為之，上訴書狀應敘述具體理由，刑事訴訟法第36
    1條定有明文。 又第二審法院認上訴書狀未敘述理由或上訴
    有第362條前段之情形者，應以判決駁回之，同法第367條前
    段亦規定甚明。所謂不服第一審判決之具體理由，必係依卷
    內既有訴訟資料或提出新事證，指摘或表明第一審判決有何
    採證認事、用法或量刑等足以影響判決本旨之不當或違法，
    而構成應予撤銷之具體事由，始足當之。倘僅泛言原判決認
    定事實錯誤、違背法令、量刑失之過重或輕縱，而未依上揭
    意旨指出具體事由，或形式上雖已指出具體事由，然該事由
    縱使屬實，亦不足以認為原判決有何不當或違法者，皆難謂
    係具體事由，俾與第二審上訴制度在請求第二審法院撤銷、
    變更第一審不當或違法之判決，以實現個案救濟及節制濫行
    上訴之立法目的相契合。是倘上訴人之上訴書狀雖敘述上訴
    理由，惟並未具體敘述第一審判決有何不當或違法情形，即
    與未敘述具體理由無異，所為上訴，即非適法。
二、原判決認定上訴人即被告甲○○於民國97年7 月31日19時許
    ，在臺北縣永和市○○路46號旁加蓋鐵皮屋內，以將甲基安
    非他命置入玻璃球燒烤產生煙霧之方式施用第二級毒品甲基
    安非他命1次。另於97年8月1 日某時許，在上址，以放置海
    洛因於香煙內吸食之方式，施用海洛因1 次，因而論處上訴
    人施用第一級、第二級毒品罪（分處有期徒刑7月、4月，應
    執行有期徒刑10月），扣案之海洛因5 包、包裝海洛因之外
    包裝袋5只、甲基安非他命2包，上開甲基安非他命外包裝袋
    2只及吸食器1組，均沒收銷燬。已詳敘所憑證據與認定之理
    由。所為論斷，經核並無違誤，量刑亦屬允當。
三、上訴意旨略稱：上訴人是初次犯施用第一級毒品罪，指數不
    高，尚無成癮性，且先前所犯之案件，亦均易科罰金執行完
    畢，懇請能降低刑度，判處6 月，讓上訴人有易科罰金之機
    會云云。惟刑之量定，屬事實審法院得依職權自由裁量之事
    項，原判決既已審酌刑法第57條各款所列情狀，而未逾越法
    定刑度，尚無違法或顯然失當之情。上訴人所指原判決量刑
    過重之理由，顯非依據卷內訴訟資料，具體指摘原判決於認
    定事實、適用法律或量刑等項，有何違法或不當。依上開說
    明，其上訴顯不合法律上程式，應予駁回，並不經言詞辯論
    為之。
四、據上論斷，應依刑事訴訟法第367條前段、第372條，判決如
    主文。
中    華    民    國    98    年    2    月     18    日
                  刑事第二十二庭審判長法  官  何菁莪
                                      法  官  江振義
                                      法  官  李麗珠
以上正本證明與原本無異。
施用第二級毒品部分不得上訴。施用第一級毒品部分如不服本判
決應於收受送達後10日內向本院提出上訴書狀，其未敘述上訴之
理由者並得於提起上訴後10日內向本院補提理由書（均須按他造
當事人之人數附繕本）「切勿逕送上級法院」。
                                      書記官  陳禹任
中    華    民    國    98    年    2     月    20    日


司法院資訊處製作；財團法人民間司法改革基金會備份。
